Inventaris van het archief van de familie Janssens, 1700-1905
Nationaal Archief, Den Haag
Collectie 036 Janssens
Janssens
1700-1905
C22074
1.21 meter; 243 inventarisnummers.
Normale geschreven, getypte en gedrukte documenten, geen bijzondere handschriften.
Nationaal Archief, Den Haag
De bekendste telg uit het geslacht Janssens was generaal jhr. Jan Willem Janssens, baron de l'Empire (1762-1838). Van 1807 tot 1809 was hij minister van Oorlog. Van 1802 tot 1806 en van 1810 tot 1811 was hij gouverneur-generaal van respectievelijk de Kaap de Goede Hoop en Oost-Indië, die hij beide na enige militaire schermutselingen aan de Engelsen moest overgeven. Na de Franse tijd was hij nog commissaris-generaal van Oorlog. In het archief bevinden zich persoonlijke, ambtelijke en zakelijke stukken van hem en andere telgen van dit geslacht dat in 1970 uitstierf.
Archiefvorming
Geschiedenis van de archiefvormer
De herkomst van het geslacht Janssens, waarvan het archief hier beschreven wordt, is nog steeds duister. Hoewel ik in een artikel
In: De Nederlandsche Leeuw 1974, 228-232.
enige nieuwe gegevens heb kunnen publiceren, vangt de genealogie van de familie nog steeds aan met Johannes Jacobus Janssens, 1720-1788. Diens zoon is de bekende generaal jhr. Jan Willem Janssens, baron de l'Empire, 1762-1838. Alleen de oudste zoon van laatstgenoemde zette het geslacht voort, dat in 1970 uitstierf.
De persoonsgegevens betreffende de leden van de erin voorkomende families zijn alle gepubliceerd, zodat volstaan kan worden met een verwijzing:
Janssens in: De Nederlandsche Leeuw 1974, 228-232, en Nederland's Adelsboek 1943-1948, 69-72
Rees in: De Nederlandsche Leeuw 1974, 241-247
Hartsen in: De Nederlandsche Leeuw 1941, 401-411
Van Heukelom in: Nederland's Patriciaat 1966, 166-183
Van Halmael in: Nederland's Patriciaat 1940, 60-64
Arriëns in: Nederland's Patriciaat 1948, 7-22 en
Tack in: Nederland's Patriciaat 1913, 390-393.
Van Jan Willem Janssens, de belangrijkste vertegenwoordiger van deze familie vermeld ik nog enige biografische bijzonderheden, welke ontleend zijn aan het Nieuw Nederlands Biografisch Woordenboek (dl.I, kolom 1211-1213).
Hij werd op 12 oktober 1762 te Nijmegen geboren en trad reeds op jeugdige leeftijd in militaire dienst. Vanaf 1774 was hij in Staten-dienst. In 1793 nam hij als kapitein deel aan de veldtocht tegen de Fransen, doch tengevolge van daarbij opgelopen verwondingen moest hij met ingang van 1 januari 1796 worden gepensioneerd.
Tijdens de Bataafse tijd vervulde hij enige administratieve functies: van 1797-1802 was hij als commissaris voor de Franse troepen in soldij der Bataafse republiek belast met de voeding en kleding van het Franse bezettingsleger, en van 1800-1802 en van 1806-1807 was hij secretaris-generaal van het departement van Oorlog. Van 1807 tot 1809 was hij minister van Oorlog, van welke functie hij om gezondheidsredenen ontheven werd.
Van 1802 tot 1806 en van 1810 tot 1811 was hij gouverneur-generaal van respectievelijk de Kaap de Goede Hoop en Oost-Indië, die hij beide na enige militaire schermutselingen aan de Engelsen moest overgeven.
Na terugkeer in Europa uit Engelse krijgsgevangenschap in 1812 werd hij benoemd tot commandant van de 31e militaire divisie te Groningen, waarna hij begin 1814, na aan Franse kant de laatste veldtochten te hebben meegemaakt, in Nederlandse dienst trad.
Na aansluiting in augustus 1814 van de Zuidelijke Nederlanden bij de Noordelijke werd hij commissaris-generaal van Oorlog in de Zuidelijke Nederlanden. Vanaf 1 januari 1815 bekleedde hij in de Noordelijke Nederlanden dezelfde functie, welke te vergelijken is met die van minister, tot aan de administratieve eenwording van de beide Nederlanden in september 1815.
Hij overleed op 23 mei 1838 te 's-Gravenhage.
Geschiedenis van het archiefbeheer
De hier beschreven stukken zijn die, welke vererfden op de zoon van de generaal uit diens tweede huwelijk met Sara Louisa Hartsen, jhr. mr. Henri Guillaume Charles Louis Janssens, 1824-1897. Na het overlijden van diens weduwe, Wilhelmina Martha Arriëns, 1829-1906, kwamen de stukken blijkbaar aan een volle neef van haar van haar moeder, François Marinus van Panthaleon baron van Eck, 1841-1914: de enige nog levende mannelijke telg van het geslacht Janssens woonde toen in Nederlands-Indië. Baron van Eck stond uit het archief een aantal stukken betreffende de ambtelijke werkzaamheden van de generaal Janssens af aan het Algemeen Rijksarchief
Verslagen omtrent 's Rijks Oude Archieven 1906, 84, aanwinsten sub XXXVIII (16 nummers).
. Zijn zoon, Reinier van Panthaleon baron van Eck, 1866-1957, stond in 1941 ook een aantal stukken, betrekking hebbend op de ambtelijke werkzaamheden van de generaal Janssens af aan het Algemeen Rijksarchief
Verslagen omtrent 's Rijks Oude Archieven 1941, 19, aanwinsten sub V (ook 16 nummers).
. Hiervan en van de in 1906 overgedragen stukken is toen één inventaris gemaakt. De overige stukken schonk baron van Eck aan de Hoge Raad van Adel.
De verwerving van het archief
De rechtstitel is (nog) onbekend
2.21
Aanwijzingen voor de gebruiker
Openbaarheidsbeperkingen
Volledig openbaar.
Materiële beperkingen
Aanvraaginstructie
Openbare archiefstukken kunnen online worden aangevraagd en gereserveerd. U kunt dit ook via de terminals in de studiezaal van het Nationaal Archief doen. Om te kunnen reserveren dient u de volgende stappen te volgen:
U maakt een profiel aan op www.gahetna.nl, en logt vervolgens in
Via de archiefinventaris (alleen de beschrijvingen met rode nummers) selecteert u het gewenste archiefstuk door op de knop 'Reserveren' te klikken
In het volgende scherm geeft u aan op welke dag u het archiefstuk wilt inzien
Indien u zich bevindt in de studiezaal en een tafelnummer heeft ontvangen kunt u dit nummer vermelden. Als u geen tafelnummer heeft kunt u tafelnummer 777 laten staan
Vervolgens bevestigt u uw reservering door deze te versturen.
Verwant materiaal
Beschikbaarheid van kopieën
Verwante archieven
Bij het archief waren aan de Hoge Raad van Adel een aantal zegelstempels overgedragen. Deze zijn in 1971 overgedragen aan het Koninklijk Penningkabinet en door mij beschreven in de Catalogus der zegelstempels berustende in het Koninklijk Penningkabinet en enige andere verzamelingen
1971, ook gepubliceerd in: De Nederlandsche Leeuw 1971; nummers 602, 610-613, 666, 702, 730, 731, 738, 755, 760 en 771.
.
Mr. O. Schutte
Bijlagen
Concordantie van inventarisnummers van het Algemeen Rijksarchief 1941 naar huidige inventarisnummers
1 65
2 61
3 66
4-5 49-50
6-11 67-72
12-19 74-81
20 101
21-26 82-87
27 89
28 47
29 52
30 88
31 62
32 153
Concordantie van de inventarisnummers van de Hoge Raad van Adel naar huidige inventarisnummers
1-46 1-46
47 48
48-57 51-60
58-59 63-64
60 73
61-71 90-100
72-122 102-152
123-161 154-192
162 194
163 193
164 196
165 195
166-187 197-218
188 220
189 219
190-201 221-232
202-203 236
204 235
205 233
206 234
207-210 237-240
Beschrijving van de series en archiefbestanddelen
- STUKKEN VAN GENEALOGISCHE AARD, I.
  - Geslachtsregister Arminius., 18e eeuw; 1; 3 stukken
  - Aantekeningen betreffende de geslachten de Flines en Rutgers., 19e eeuw; 2; 1 stuk
  - Aantekeningen betreffende het geslacht Van Haemstede 1658-1678., 18e eeuw (?); 3; 1 stuk
  - Genealogie Hartsen door L. van Weleveld, uitgewerkt in vrouwelijke lijn., 1841; 4; 1 deel
  - Aantekeningen betreffende de vestiging in Zweden van de familie Hartsen, zich later noemende D'Akerhielm., 19e eeuw; 5; 2 stukken
  - Lijst van de kinderen van mr. Conrad Jacob Gerbrand Copes van Hasselt en jkvr. Wilhelmina Anna Janssens., 1806-1817; 6; 1 stuk
  - Genealogie Van Heukelom door ds. Evert Akkeringa te Goch, 1800, afschrift, met afdrukken van zegelstempels van Theodorus à Hokelum, 1628, en Van Heukelom., 18e eeuw; 7; 4 stukken
  - Ingekleurde gravure van het wapen Janssens., 8; 1 stuk
  - Afstammingsstaat van het geslacht Janssens uit de geslachten Rombouts en Reael., 19e eeuw; 9; 1 stuk
  - Staat der afstammelingen van Jacob Laurensz. Reael., eind 18e eeuw en 19e eeuw (bijgehouden tot 1806); 10; 2 stukken
    Fol. 3 van het tweede exemplaar ontbreekt.
  - Geslachtsregister Rombouts., eind 18e eeuw; 11; 1 stuk
  - Familieaantekeningen Rombouts, Reael, Rees en Janssens, door Jacob Rombouts, eind 17e eeuw, afschrift, 18e eeuw, Johannes Rees en Johannes Jacobus Janssens, met testament van Hans Rombouts, Afschriften., 12; 6 stukken
  - Genealogie Schellinger door mr. Reinier van Heemskerk, Afschrift., 19e eeuw; 13; 1 stuk
  - Familieaantekeningen Schellinger., 18e eeuw; 14; 2 stukken
  - Geslachtsregister van Cornelis Schellinger en Cornelia Backer., eind 18e eeuw; 15; 3 stukken
  - Geslachtsregister van Wijsenbruck., eind 18e eeuw; 16; 1 stuk
- STUKKEN AFKOMSTIG VAN LEDEN VAN HET GESLACHT JANSSENS, II.
  - Johannes Jacobus Janssens, 1720-1788, en Adriana Rees, 1721-1789., A.
    - Ingekomen brieven van: Mr. Elias Schellinger te Amsterdam., 1770-1771; 17; 4 stukken
    - Hendrik Sorgh te Muiden., 1766; 18; 6 stukken
    - Pieter van der Wallen te Rotterdam., 1768; 19; 1 stuk
    - N.N.., 1773; 20; 1 stuk
    - Persoonlijke en zakelijke stukken., a.
      - Notarieel testament van Johannes Jacobus Janssens en Adriana Rees, authentiek Afschrift., 1776; 21; 1 stuk
      - Kwitantie van Johannes Jacobus Janseens voor Adriana van den Kemp, weduwe van Jacob Schultz van Hagen, met aantekeningen omtrent de aflossing tot 1755., 1746; 22; 2 stukken
      - Notariële inventaris van de goederen van Adriana Rees als fideicommissaire erfgename van Willem Rees en Justina Schepers, met akte van scheiding en deling door haar erfgenamen, authentieke afschriften 1805 en 1807., 1788; 23; 2 stukken
  - Josina Elisabeth Janssens, 1753-1801, en Wilhelmus Laarman, 1729-1805., B.
    - Notariële nadere overeenkomst van interpretatie van de huwelijkse voorwaarden van Wilhelmus Laarman en Josina Elisabeth Janssens, authentiek afschrift., 1798; 24; 1 stuk
    - Notarieel testament van Josina Elisabeth Janssens, echtgenote van Wilhelmus Laarman, authentieke afschriften 1805 en 1807., 1801; 25; 2 stukken
    - Verklaring van Jan Smit, substituut-secretaris en doodgraver te Heiloo, betreffende het begraven van Josina Elisabeth Janssens en Wilhelmus Laarman., 1805; 26; 1 stuk
  - Jhr. Jan Willem Janssens, 1762-1838, Anna Barbara Balneavis 1760-1810, en Sara Louisa Hartsen, 1791-1849., C.
    - Ingekomen brieven van: J. de Bas te 's-Gravenhage., 1842; 27; 1 stuk
    - Cerivière van het ministère de la Marine et des Colonies te Parijs., 1817; 28; 1 stuk
    - Mr. Adam Jules François Amand graaf van der Duyn van Maasdam, president van de ridderschap van Holland, met reglement van deze ridderschap., 1816-1818; 29; 1 omslag
    - Mr. H.J. van de Graaff te Batavia., 1817; 30; 1 stuk
    - Secretaris, thesaurier en commies van de Hoge Raad van Adel te 's-Gravenhage., 1817; 31; 1 omslag
    - Municipaliteit te 's-Gravenhage., 1799; 32; 1 stuk
    - Mr. Conraad Jacob Gerbrand Copes van Hasselt te Antwerpen en Jkvr. Wilhelmina Anna Janssens., 1817-1841; 33; 3 stukken
    - Joachim Jochems, mr. Hendrik Verwey Mejan en W. Jochems & Zoon, allen te 's-Gravenhage., 1818-1833; 34; 7 stukken
    - A.M. Labouchère te Nantes, Oudinot en Slingeland, bankiers te Parijs., 1810; 35; 2 stukken
    - C.F. van Maanen, eerste president van het keizerlijk hof te 's-Gravenhage., 1810-1812; 36; 2 stukken
    - Willem, Souverein Vorst der Nederlanden., 1814; 37; 1 stuk
    - P.N. Rendorp te Haarlem., 1818 en z.d.; 38; 3 suukken
    - W.F. Roëll, C.F. van Maanen en W.Willinck te Amsterdam., 1810-1812; 39; 4 stukken
    - Marten Rudolph en Maria Eliza (Janssens Rees-) Teisseire te Batavia., 1817-1819; 40; 4 stukken
    - L.H. Elias Schovel te 's-Gravenhage., 1817; 41; 1 stuk
    - Guillaume Elias Teisseire te Batavia., 1817; 42; 1 stuk
    - H. Thesingh te Maastricht., 1821; 43; 1 stuk
    - Staten van Zuid-Holland., 1817; 44; 1 stuk
    - Persoonlijke stukken., a.
      - Extract uit het huwelijksregister van Schoonhoven betreffende de ondertrouw van Jan Willem Janssens en Anna Barbara Balneavis in 1786., 1822; 45; 1 stuk
      - Mutueel testament van Jan Willem Janssens en Anna Barbara Balneavis, 1788, geëxhibeerd ter weeskamer van Amsterdam., 1810; 46; 1 stuk
      - Tekst van het Wilhelmus., z.j. (omstr. 1790); 47; 1 stuk
      - Aantekening van Jan Willem Janssens betreffende een ivoren doosje, dat hij droeg tijdens een gevecht in Blaauwbergflakte in Zuid-Afrika en waarop een kogel is afgestuit., 1806; 48; 1 stuk met resten van dit ivoren doosje
        Niet raadpleegbaar
      - Diploma van verheffing van Jan Willem Janssens door koning Willem I tot de adelstand., 24 november 1816; 49; 1 stuk
        (Authentieke copie met een notitie van Janssens, dat dit stuk na zijn overlijden bestemd was voor zijn jongste zoon, 19 augustus 1837).
      - Akte van benoeming door koning Lodewijk XVIII van Jan Willem Janssens tot groot-officier van het Legioen van Eer., 6 oktober 1817; 50; 1 stuk
      - Akte van benoeming van en aanneming door jhr. Jan Willem Janssens als toeziende voogd over de kinderen van Mr. Conraad Jacob Gerbrand Copes van Hasselt en jkvr. Wilhelmina Anna Janssens., 1821; 51; 2 stukken
      - Lijst van archivalia van jhr. Jan Willem Janssens., (na 1821); 52; 1 stuk
      - Bewijs van afgelegde trouwbeloften tussen jhr. Jan Willem Janssens en Sara Louisa Hartsen., 1822; 53; 1 stuk
      - Uittreksels uit de burgerlijke stand van Amsterdam betreffende de geboorte van Sara Louisa Hartsen in 1791., 1838 en 1843; 54; 2 stukken
      - Notariële akte van huwelijkse voorwaarden van jhr. Jan Willem Janssens en Sara Louisa Hartsen., 1822; 55; 3 stukken
      - Notarieel testament van Sara Louisa Hartsen., 1822; 56; 1 stuk
      - Aanwijzingen van jhr. Jan Willem Janssens betreffende zijn begrafenis., 1826; 57; 1 stuk
      - Notarieel testament van jhr. Jan Willem Janssens, 1826, notariële akte van opening en afschrift van zijn testament., 1834, 1838; 58; 2 stukken
      - Uittreksel uit de burgerlijke stand van 's-Gravenhage betreffende het overlijden van jhr. Jan Willem Janssens., 1838; 59; 1 stuk
      - Levensbericht van jhr. Jan Willem Janssens in de Arnhemsche Courant en het Handelsblad., 1838; 60; 1 stuk
      - Biografische aantekeningen van Jhr. Jan Willem Janssens., 61; 1 stuk
      - Lijsten van boeken en kaarten c.s.., z.j. (19e eeuw); 62; 1 omslag
      - Brief van Sara Louisa Hartsen aan Jhr. mr. Henri Guillaume Charles Louis Janssens, na haar overlijden te openen, Afschrift.., 1849; 63; 1 stuk
      - Overlijdensaankondiging van Sara Louisa Hartsen., 1849; 64; 1 omslag
    - Ambtelijke stukken, b.
      - Staat van dienst 1771-1828 (extract uit het register van de ridders Grootkruis der Militaire Willemsorde) met bijlagen., 1802-1818; 65; 1 omslag
      - Stukken betreffende benoemingen en ontslag., 1788-1810; 66; 1 omslag
        - Request om bevordering van Janssens, nadat hij in 1787 als officier Harlingen had verdedigd, 1788.
        - Als eerste commissaris voor de Franse troepen in soldij bij de Bataafse Republiek, 1797.
        - Als secretaris bij het Agentschap van Oorlog, 1800-1802.
        - Als gouverneur-generaal over Kaap de Goede Hoop, 8 juni 1804.
        - Als gouverneur-generaal van Oost-Indië, 22 november 1810.
      - Extract uit de Kaapse rol van het jaar 1802, bevattende gegevens over gouverneur-generaal Janssens en zijn gevolg., 67; 1 stuk
      - Journalen van reizen in de binnenlanden der Kaapkolonie en gegevens dien aangaande., 1801-1805 en z.j.; 68; 1 pak
        Aanwezig zijn: Dagregister van P.J. Trüter en W. Somerville, 1 oktober 1801-31 augustus 1802
        Journaal van J.W. Janssens eener reis naar de Saldanha en de St. Helena-baai, 1804
        Dagregister van J.A. Faure, secretaris der commissie ter verdeling der districten Uittenhagen en Zwellendam, 5 september-23 oktober 1804
        Dagregister van H. van de Graaff, landdrost van Tulbagh, van zijn reis door Tulbagh naar de Briguas en terug, 3 mei-7 augustus 1805
        Beschrijving van de route van de Drostdye Zwellendam naar Kaapstad, door Faure 3 oktober 1805
        Dagverhaal van dokter H. Lichtenstein over een reis door de Carrou, 16 augustus-10 september 1805
        Beschrijving over de Betjouanas door de chirurgijn-majoor H. Lichtenstein, z.j.
        Dagregister van R.J. van der Riet van zijn reis door 't Zwartland, 24-31 oktober 1805
        Verschillende ingekomen brieven, 5 mei-18 oktober 1805.
      - Plans van het gouvernementsgebouw in de citadel te Kaapstad door Sb. W. van de Graaff., 1802; 69; 4 exemplaren
      - Stukken betreffende de overgave der Kaapkolonie aan de Engelsen., 1806; 70; 1 omslag
      - Aantekeningen betreffende de ijzergieterijen in het departement de l'Arière., 1807; 71; 1 stuk
      - Minuut-rapport aan koning Lodewijk Napoleon over de staat van het Rijk., 12 oktober 1808; 72; 1 stuk
      - Koninklijk Besluit betreffende het ontslag van Jan Willem Janssens als minister van Oorlog en toekenning van een pensioen, Afschrift., 1809; 73; 1 stuk
      - "Papieren betreffende de missie na den Kijzer, vertrokken den 4e en teruggekomen den 12e van hooimaand 1810"., 74; 1 omslag
      - Brieven aan de minister van Marine en Koloniën, (gedeeltelijke in viervoud)., 27 december 1810-22 oktober 1812; 75; 1 pak
      - Ingekomen stukken van de minister van Marine en Koloniën., 22 november-20 december 1810; 76; 1 bundel
      - Briefwisseling tussen de gouverneur J.W. Janssens, de bevelhebber van het fregatschip La Medusa, de brigade-generaal Jumel en anderen over een beweerde samenzwering aan boord van genoemd schip om het aan de Engelsen te verraden., 5 mei-8 juli 1811; 77; 1 bundel
      - Briefwisseling van lord Minto en sir Samuel Augmuty met de gouverneur-generaal Jan Willem Janssens, proclamatie van lord Minto aan de Hollanders op Java, capitulatie en andere stukken betreffende de overgave van Java aan de Engelsen, Origineel en copie., 4 augustus-14 oktober 1811; 78; 1 bundel
      - "Aperçu sur ce qui s'est passé à l'isle de Java, depuis le 4 août jusqu'au 18 septembre 1811, qu'elle tomba au pouvoir de l'Angleterre" door de voormalige chef van de generale staf van het Indische leger H.M. de Kock, met begeleidend schrijven van De Kock aan Janssens en minuut-brief van deze laatste aan De Kock, met bijlagen., 24 november 1811; 79; 1 omslag
      - Nominatieve staat van de officieren van het voormalige leger in Oost-Indië., opgemaakt 12 oktober 1812; 80; 1 stuk
      - Nota over de Bosjesmannen, door Janssens aangeboden aan de Keizerin, minuut., z.j. (1811-1813); 81; 1 stuk
      - Stukken betreffende de veldtocht van 1814, waarin Janssens aan Franse zijde deelnam., 82; 1 omslag
      - Vertrouwelijke briefwisseling van Janssens met souverein vorst, later koning Willem I en andere leden van het Vorstelijk huis., 23 augustus 1814-8 mei 1816; 83; 1 omslag
      - Minuut-brief aan de staats-secretaris mr. A.R. Falck betreffende de bewering van Daendels, dat hij zich als gouverneur-generaal ten koste van derden gelden zou hebben toegeëigend., 14 juli 1814; 84
      - Verslag van de luitenant ter zee Ariens over de slag bij Algiers en hetgeen daarop volgde, gedrukt., 1816; 85; 1 stuk
      - Verschillende minuut-geschriften van Janssens., begin 19e eeuw; 86; 1 omslag
        - Artikel over de verhouding van Janssens tot koning Lodewijk Napoleon, z.j. (1820), in duplo.
        - Artikel over St. Helena, 4 januari 1812.
        - Artikel over de politieke toestand van Europa, april 1820.
        - Ontwerp-smeekschrift aan het plaatselijk bestuur van Den Haag om verbetering en verfraaiing der stad, januari 1823.
      - Copie-memorie van D.F. van Alphen ter verdediging van zijn gedrag als secunde van de gezaghebber te Soerabaya bij de verschijning van een Engels eskader voor die plaats in 1807 en over de politieke, huishoudelijke en commerciële toestand op Java., 19 oktober 1814 en z.d.; 87; 1 stuk
      - Statistische tabellen van de bevolking in verschillende hoofdplaatsen enz.., ±1820-±1830; 88; 1 omslag
      - Politieke opstellen., 1831-1832; 89; 1 pak
        Ontwerp grondwet 1831
        Iets over het decimale stelsel
        Gedachten over de Grondwet 1831
        Gedachten meer bijzonder het vaderland betreffende 1832.
    - Zakelijke stukken., c.
      - Schuldbekentenis van de Nationale vergadering, 1797; in dorso aantekeningen betreffende het vermogen van Jan Willem Janssens., 1810; 90; 1 stuk
      - Stukken betreffende het pensioen van het Koninkrijk Holland, het keizerrijk Frankrijk en het militaire pensioen van jhr. Jan Willem Janssens., 1810-1840; 91; 3 stukken
      - Staat van uitgaven van Jan Willem Janssens., 1810-1811; 92; 1 stuk
      - Aantekeningen betreffende het vermogen van de kinderen van jhr. Jan Willem Janssens., 1819; 93; 1 stuk
      - Aantekeningen betreffende het vermogen van jhr. Jan Willem Janssens., 1823 en z.j.; 94; 3 stukken
      - Koopakte van een grafkelder op de Burgerlijke begraafplaats te 's-Gravenhage door jhr. Jan Willem Janssens., 1835; 95; 1 stuk
      - Staat van uitgaven betreffende de begrafenis van jhr. Jan Willem Janssens., 1838; 96; 1 stuk
      - Stukken betreffende de afwikkeling van de nalatenschap van jhr. Jan Willem Janssens., 1838-1841 en z.j.; 97; 1 omslag
      - Volmacht van Sara Louisa Hartsen, mede als voogdes over haar zoon jhr. Henri Guillaume Charles Louis Janssens, voor Pieter en Jacob Hartsen op rentes van inschrijving in het Grootboek der nationale schuld te innen., 1841; 98; 1 stuk
      - Rekeningen en verdere stukken betreffende de begrafenis van Sara Louisa Hartsen., 1850; 99; 6 stukken
  - Jkvr. Adriana Carolina Janssens, 1791-1821., D.
    - Stukken betreffende de afwikkeling van de nalatenschap van jkvr. Adriana Carolina Janssens., 1821; 100; 1 omslag
  - Jhr. Jan Willem Janssens, 1799-1871, en Hortense Marie Pick, 1809-1841., E.
    - Stukken betreffende de benoeming van de generaalszoon J.W. Janssens tot Keizerlijk Page., 1813; 101; 1 dossier
    - Besluit van de gouverneur van Zuid-Holland betreffende de dienstneming van jhr. Jan Willem Janssens, Afschrift., 1822; 102; 1 stuk
    - Stukken betreffende de ongedeelde nalatenschap van Hortense Marie Pick., 1862; 103; 3 stukken
  - Jhr.mr. Henri Guillaume Charles Louis Janssens, 1824-1897, en Wilhelmina Martha Arriëns, 1829-1906., F.
    - Ingekomen brieven van: Pieter Albert Arriëns te Rotterdam, Amsterdam en Laren (N.H.)., 1900-1905 en z.j.; 104; 1 omslag
    - Anna Daniella Wilhelmina Cornelia Arriëns -Viruly te Doorn en Rheden., 1901-1905 en z.j.; 105; 6 stukken
    - Willem Arnold Arriëns te Velp., 1897; 106; 1 stuk
    - Catharina (Cato) Hillegonda Arriëns-Maingay te Rotterdam, Rheden en Amsterdam., 1903-1904; 107; 3 stukken
    - Constantia Adriana Arriëns te Doorn en Ellecom., 1900 en z.j.; 108; 2 stukken
    - Hendrik Engelbert Arriëns te Buitenzorg., 1869; 109; 3 stukken
    - Julie Charlotte Arriëns-van Oordt te 's-Gravenhage., 1900-1901; 110; 2 stukken
    - Nicolaas Samuel Arriëns te 's-Gravenhage., 1900-1905; 111; 1 omslag
    - Pieter Arriëns., 1850; 112; 2 stukken
    - Rosa (Rosita) Margarita Arriëns-de Urdaneta te Caracas., 1890; 113; 1 stuk
    - Theodoor Benjamin Henri Arriëns te Doorn en Rheden., 1902-1905 en z.j.; 114; 1 omslag
    - Wilhelmine Henriette Arriëns te Londen en Doesburg., 1904; 115; 2 stukken
    - Willem Cornelis Arriëns te Doorn en Rheden., 1900-1905; 116; 1 omslag
    - Willem Jacob Arriëns te Dieren en Velp., 1897-1904; 117; 4 stukken
    - Willem Jacob Arriëns jr. te Velp en Deventer., 1904; 118; 2 stukken
    - P.J. Leignes Bakhoven te Velp., 1904; 119; 1 stuk
    - G.H. Flemming, directrice der Gereformeerde Ziekenverpleging te Amsterdam., 1901; 120; 1 stuk
    - Anne Gertruid van Griethuysen-Arriëns te 's-Gravenhage., 1904; 121; 1 stuk
    - Jhr.mr. Willem Hartsen te Amsterdam., 1894; 122; 1 stuk
    - Jkvr. Hortense Caroline Emma Janssens te Utrecht., 1903-1905; 123; 2 stukken